臺灣高等法院臺南分院刑事判決　　　　 94年度上訴字第578號
上　訴　人　臺灣台南地方法院檢察署檢察官
被　　　告　甲○○
上列上訴人因被告毒品危害防制條例案件，不服臺灣台南地方法
院九十四年度訴字第四二九號中華民國九十四年五月六日第一審
判決（起訴案號：臺灣台南地方法院檢察署九十四年度毒偵字第
四七六、五五二號；併辦案號：九十四年毒偵字第一二九八號）
，提起上訴，本院判決如下：
    主  文
原判決撤銷。
甲○○連續施用第一級毒品，處有期徒刑壹年。扣案第一級毒品
海洛因貳包（淨重分別為○‧○四公克及○‧○六公克），沒收
併銷毀之；扣案注射針筒貳支、毒品外包裝袋貳個（分別重○‧
四一公克、○‧三六公克），均沒收之。
    事  實
一、起訴部分：
　(一)甲○○於民國（下同）九十三年間，因施用毒品犯行，經台
  　灣台南地方法院，以九十三年毒聲字第六七三號裁定移送觀
    察勒戒，經觀察勒戒結果，因無繼續施用傾向，於九十三年
    九月廿九日釋放。然甲○○仍未戒除毒癮，於觀察勒戒執行
    完畢釋放後，五年內，又基於施用第一級毒品之概括犯意，
    自九十三年十二月間某日起，至九十四年二月十五日晚上八
    時許止，在台南市○○街一一六號住處、台南市正義公園及
    武聖路附近公園等處，將毒品海洛因加水後，以針筒吸入，
    再注射於手臂靜脈方式，連續施用第一級毒品海洛因多次。
  (二)嗣先於九十四年二月三日晚上八時許，在上述住處，甲○○
    因與家人發生爭執，經家人報警前往處理，家人向警告知甲
　　○○身上藏有毒品，盤查後自甲○○右手掌，起出第一級海
  　洛因一小包（淨重○‧○四公克、包裝袋重○‧四一公克）
    ，並於甲○○穿著左褲袋，起出甲○○所有，供其施用毒品
    注射針筒一支。
  (三)又於九十四年二月十六日上午十一時卅六分許，在台南市○
    ○路廿七巷廿六弄卅一號前，甲○○進入藥局，購買注射針
    筒一支，預備供施用毒品使用，為警發覺形跡可疑，經攔查
    後，在甲○○所穿褲子左邊口袋內，起出第一級毒品海洛因
    一小包（淨重○‧○六公克，空包裝重○‧三六公克），並
    扣得上開甲○○所有，預備供注射毒品用針筒一支，經警攜
　　回調查，甲○○同意採集尿液，送驗結果，尿液呈嗎啡陽性
    反應，而查悉上情。
二、併案部分：
　　甲○○又承上揭施用第一級毒品之概括犯意，自九十四年二
  　月中旬起，至九十四年三月卅一日上午八時卅分許止，在台
    南市○○路正義公園公共廁所內及其他不詳處所，以針筒注
    射方式，連續施用第一級毒品海洛因多次。嗣於九十四年四
    月一日，甲○○因另犯竊盜案，為警查獲，經警帶回調查，
    甲○○同意採尿，於九十四年四月一日上午九時四十分許，
    採集甲○○尿液，經送驗結果，甲○○尿液呈嗎啡陽性反應
    ，而查悉上情。
三、案經臺南市警察局第六分局報請臺灣臺南地方法院檢察署檢
    察官偵查起訴及移送併辦。
    理  由
一、上揭犯行，經被告於本院為認罪表示，而以簡式審判程序審
    理，有本院九十四年七月十四日審判筆錄在卷可憑（詳上訴
    卷三十頁）。爰依刑事訴訟法第二百七十三條之二、第一百
    五十九條第二項規定，不適用傳聞法則有關證據能力限制之
    相關規定，合先敘明。
二、上揭事實一犯行，業據被告甲○○原審及本院審理時，坦承
    不諱，且被告於九十四年二月十六日中午十二時四十五分許
    ，經警採尿送長榮大學毒物研究中心檢驗結果，呈嗎啡陽性
    反應，有長榮大學毒物研究中心九十四年三月二日確認報告
    書在卷可稽（詳五五二號偵查卷十七頁）。又被告於九十四
    年二月三日及同年二月十六日，經警查獲時，分別在被告身
    上，扣得白色粉末各一包，經送調查局檢驗結果，均含毒品
    海洛因成分，有法務部調查局九十四年四月十五日調科壹字
    第200-005450號及九十四年四月十九日調科壹字第200-0054
    65號鑑定通知書在卷可憑（詳原審卷十一、十三頁）。是被
    告甲○○自白於九十三年十二月間某日起，至九十四年二月
    十五日晚上八時止，連續施用第一級毒品犯行，核與事實相
    符，堪以認定。
三、又事實二併辦犯行，亦據被告於警訊及本院審理時，均供認
    不諱，且被告於九十四年四月一日上午九時四十分許，經警
    採集尿液，送請長榮大學毒物研究中心檢驗結果，被告甲○
    ○尿液，亦呈嗎啡陽性反應，亦有長榮大學毒物研究中心九
    十四年四月十五日確認報告書在卷可憑（詳歸仁分局000
    0000000號警卷四頁）。是被告自白承前揭施用第一
    級毒品之概括犯意，自九十四年二月中旬起，至九十四年三
　　月卅一日上午八時卅分許止，又連續施用第一級毒品犯行，
  　核與事實相符，亦堪認定。
四、又被告於九十三年間，因施用毒品犯行，經台灣台南地方法
    院，以九十三年毒聲字第六七三號裁定送觀察勒戒，因無繼
    續施用傾向，於九十三年九月廿九日釋放出所，被告係於觀
    察勒戒執行完畢後，五年內，再犯本件施用毒品犯行，有臺
    灣高等法院被告全國前案紀錄表及臺灣臺南地方法院檢察署
    刑案資料查註紀錄表在卷可按。茲被告既於觀察勒戒行完畢
    釋放後，五年內再犯同條例第十條之罪，檢察官自應依法追
    訴處罰（毒品危害防制條例第二十三條第二項規定參照）。
五、查海洛因為第一級毒品，毒品危害防制條例第二條第二項第
    一款，定有明文。核被告所為，係犯毒品危害防制條例第十
    條第一項施用第一級毒品罪。被告施用前持有第一級毒品低
    度行為，為施用第一級毒品高度行為所吸收，不另論罪。被
    告先後多次施用第一級毒品行為，時間緊接，所犯構成要件
    相同罪名，顯係基於概括犯意反覆為之，為連續犯，應依刑
    法第五十六條規定，論以一罪，並依法加重其刑。又被告事
    實二所示之施用毒品犯行，雖未經檢察官起訴，然與事實一
    所示之起訴部分施用毒品犯行，有連續犯之裁判上一罪關係
    ，為起訴效力所及，本院自得併予審酌，附此敘明。
六、原判決以被告罪證明確，因予論罪科刑，固非無見。惟查：
    本件被告事實二所示之施用毒品犯行，與起訴部分之事實一
    所示施用毒品犯行，有連續犯之裁判上一罪關係，為起訴效
    力所及，原判決未及審酌，自有未洽。檢察官上訴意旨，指
    摘及此，為有理由，自應由本院將原判決撤銷改判。爰審酌
    被告曾有施用毒品前科，猶不知悔改，竟於短期內，一再施
    用毒品，顯見其戒癮意志力，甚為薄弱，然施用毒品本質上
    係屬自戕行為，及被告犯罪動機、目的、手段、所生危害、
    施用毒品期間、犯後坦承犯行態度良好等一切情狀，對被告
    量處有期徒刑一年，以資懲戒。至扣案第一級毒品海洛因二
    小包（淨重分別為○‧○四公克及○‧○六公克）為第一級
    毒品，核屬違禁物，已如前述，應依毒品危害防制條例第十
    八條第一項前段規定，沒收併銷燬之。另毒品空包裝袋二個
    （重○‧四一公克、○‧三六公克），則係供包裹上開毒品
    使用，防其裸露、逸出、潮濕，便於被告持有，因非屬毒品
    危害防制條例第十九條第一項應沒收之物，應依刑法第三十
    八條第一項第二款規定，宣告沒收之（最高法院九十一年台
    上字第四○七六號、第四四一六號判決參照）。至扣案注射
    針筒二支，均係被告所有，或供被告犯本罪所用，或預備供
    被告施用毒品所用，已據被告供明在卷（詳原審卷廿一頁）
    ，又非屬毒品危害防制條例第十八條第一項前段，專供施用
    第一、二級毒品之器具，自應依刑法第三十八條第一項第二
    款規定，併予宣告沒收之。
據上論斷，應依刑事訴訟法第三百六十九條第一項前段、第三百
六十四條、第二百九十九條第一項前段，毒品危害防制條例第十
條第一項、第十八條第一項前段，刑法第十一條前段、第五十六
條、第三十八條第一項第二款，判決如主文。
本案經檢察官楊治宇到庭執行職務。
中　　華　　民　　國　　94　　年　　7 　　月　　28　　日
                  刑事第六庭    審判長法　官  蔡崇義
                                      法　官  吳永宋
                                      法　官  董武全
以上正本證明與原本無異。
如不服本判決，應於收受本判決後十日內向本院提出上訴書狀。
其未敘述上訴理由者並得於提起上訴後十日內向本院補提理由書
狀（均須按他造當事人之人數附繕本）「切勿逕送上級法院」。
　　　　　　　　　　　　　　　　　　　書記官  許美惠
中　　華　　民　　國　　94　　年　　7 　　月　　28　　日
附錄法條：
毒品危害防制條例第十條第一項：
施用第一級毒品者，處六月以上五年以下有期徒刑。
